臺灣台北地方法院民事判決　八十九年國字第六號
　　原　　　告　花蓮縣汽車駕駛員職業工會
　　法定代理人　丙○○
　　被　　　告　勞工保險局
　　法定代理人　丁○○
　　訴訟代理人　甲○○
　　　　　　　　乙○○
右當事人間請求國家賠償事件，本院判決如左：
    主　　　文
原告之訴及假執行之聲請均駁回。
訴訟費用由原告負擔。
    事    實
甲、原告方面：
一、聲明：（一）被告應給付原告新台幣（下同）六十萬五千九百元，及自本訴狀繕
    本送達翌日起至清償日止，依年息百分之五計算之利息。（二）願供擔保請准宣
    告假執行。
二、陳述略稱：
(一)按公務員於執行職務行使公權力時，因故意或過失不法侵害人民自由或權利者，
    國家應負損害賠償責任，公務員怠於執行職務，致人民自由或權利遭受損害者亦
    同，國家賠償法第二條定有明文。又違反保護他人之法律，依民法第一百八十四
    條第二項規定，自應推定其有過失。
(二)緣被告為管理全國勞工保險業務之保險人，原告為投保單位，因投保會員即被保
    險人劉送運自民國（下同）八十五年八月起，已逾兩個月未繳納勞工保險費，經
    催告亦置而不理，不得已原告依被告一向之要求與規定，以訴外人劉送運「他就
    」為退保原因，於八十五年十月十八日向被告申辦退保，詎料劉送運旋於八十五
    年十月十九日仍執行駕駛業務途中因意外身亡，被告即以訴外人劉送運既已退保
    ，已無勞工保險契約存在，拒絕勞工保險死亡之給付，因劉送運參加勞工保險之
    年資合計已滿二年，其意外身故，依法得請領五個月之喪葬津貼及三十個月之遺
    囑津貼，合計為六十三萬元（按保險事故發生前六月之平均月投保薪資為一萬八
    千元，故喪葬津貼為九萬元，遺囑津貼為五十四萬元），先此陳明。
(三)被告雖以被保險人既已退保，而拒絕給付保險給付，惟關於法院實務以遲交保費
    即為申報核准退保之程序事件，板橋地方法院判示：職業工會以會員有欠繳保險
    費，工會即主動申報退保，違反勞工保險條例之強制規定，應屬無效。易言之，
    工會依勞保局之規定所為對被保險人未經催繳程序及逾期未繳保費予以除名後，
    再將之退保，自屬於法不合。核法院之上開與內政部七十三年七月二日台內社字
    第二二九三八七號函示：「依勞工保險條例第六條第一項第八款及第十一條規定
    ，無一定雇主而參加職業工會之勞工，所屬工會應於其入會、退會之當日，向勞
    工保險局申報加、退保，故彼等被保險人如未退會，投保單位，應不得擅自為其
    辦理退保，至其欠繳保險費，應依同條例第四項無一定雇主而參加職業工會之勞
    工．．．」（參台灣省政府七十三年七月十日府社五字第五六三九四號函），又
    若會員欠繳勞保保險費可否準此加以除名、退保，依八十四年十月十七日八四府
    勞二字第一０三二八八號函示內容，若會員經會員代表大會決議後於章程中訂定
    ，會員欠繳保險費，經催繳後，仍未繳納致影響工會財務正常運作，得予除名之
    規定，其依上開程序除名者，因已非屬勞工保險條例第六條第一項第七款規定之
    強制投保對象，所屬投保單位自應依同條例第十一條之規定，於除名退會之當日
    申報退保。換言之，本件請求權人劉送運因欠繳保險費，而原告依勞保局之規定
    誤以為構成退保之原因，在無召開會員代表大會之除名程序下，遽以申報，為依
    勞保局要求之行為，於法容有未洽，但認定退保與否之程序，自係屬被告之職責
    ，徵諸勞工保險屬於強制規定，一切均以保障勞工之法令為依歸，是否被保險人
    符合退保要件，要非以投保單位之呈報退保為已足，原告僅能依勞保局之規定呈
    報事實，並無認定加、退保之權責，保險人自有審核是否被保險人符合退保條件
    之義務，否則僅由投保單位之申報，即生加、退保之效力，則退保僅依勞保局之
    任意規定而排除勞保法令之強制規定於法殊有不合，而且失去法律保障勞工，促
    進社會安全之目的。
(四)承上述，但查本件被保險人劉送運因僅遲延保費之交付，為原告依被告之要求申
    報退保，其不符法令之規定，已如前述，則該申報退保之行為，於法自屬無效，
    遑論參諸原告之申報退保，並未附呈任何劉送運構成退保之任何文書証物，僅註
    明「他就」，惟他就是否已確實退會、離職、他就，究竟往何處「就業」，均無
    証據証明，且勞保條例亦無「他就」構成退保之原因，是就是否符合退保之要件
    ，已有疑義，且違背強制規定。且「他就」，亦應有適當之「在途期間」，則基
    於被告係全國勞工保險之保護者，其對於保障勞工權益，自有嚴格審核並要求投
    保單位出示証明文件之義務，惟卻捨此不由，亦不依法令，草率僅憑原告承辦人
    一紙違法之退保通知，即率予認定退保發生效力，意圖解免保險責任，肇致將劉
    送運違規辦理退保，以此拒絕劉某家屬於保險事故發生理賠給付保險金，承辦人
    執行職務，顯係有故意或過失與懈怠，並違反保護他人之法律在案。易言之，本
    件雖因係原告之職員承辦錯誤，惟其所為皆係依被告之要求，僅為被告此項「脫
    法行為」之部分，不足影響劉某被保險人身分之「事實存在」，被告自難脫免責
    任。復參諸勞工投保人，縱令雇主以多報少，衡諸當今最高法院判決認被告自有
    「審核調查」雇主上開行為之權利義務，不足構成使公務員登載不實罪責，足佐
    証被告不得以係原告陳報被保險人他就之原因，即生退保效力，而置法令規章，
    應負審核義務於不顧，諉無責任，其拒絕保險理賠國家賠償之請求，顯屬違法，
    合此敘明。
(五)此外被告之承辦人員均知，一般工會對於被保險人二個月以上保險費未繳，基本
    上工會應予代墊二個月保費，但在工會聯絡不上被保險人，則幾以「他就」為原
    因，向勞保局辦理申報，此亦為勞保局承辦人所週知之默契，是本件原告之為劉
    送運君以辦理他就申報，並未附呈劉君在何處就業，且何時依法退會之証明文件
    之情況下，為被告所不得諉為不知係因遲交保費之故，尤其若劉君確係離職或退
    會則其方式即非如此。尤應再次強調者，被告一直以其僅以退保原因欄註明「他
    就」，為審核之原因，受理退保，但其疏未注意勞保條例無規定「他就」可為退
    保之理由，遑論，如前述，若劉君已他就，自動離職，亦會有往他處就業之証明
    ，但均付闕如，則不知被告依何條件審核該「他就」已符退保原因，而且「他就
    」若為確定之事實，亦應有適當之「在途期間」何能即時生效，而解免次日發生
    之保險責任。被告不能自圖其說甚明。
(六)綜上所陳，按違反保護他人之法律，推定有過失，民法修正前第一百八十四條第
    二項定有明文，其因而造成損害，自應負民事侵權行為損害賠償責任，本件被告
    既在被保險人不符退保之法令要件情事下，疏於嚴加審核，認定退保，其執行職
    務顯有侵害被保險人權利，違反法律保護勞工權益之本旨，而原告亦因本件事故
    ，為劉送運之繼承人依法取得對原告六十三萬元損害賠償，並執行原告之財產，
    原告並已賠償劉送運之繼承人六十萬五千九百元，則原告之損害，自與被告所屬
    承辦公務員執行職務之過失行為有相當因果關係，原告自得向被告請求賠償。
(七)另被告主張時效抗辯乙節，按國家賠償法第八條第二項規定，賠償請求權，自請
    求人知有損害時起，因二年間不行使而消滅，本件原告係因被告疏未嚴加審核被
    保險人劉送運是否符合退保要件，即逕以原告之申報將劉送運退保，致劉送運之
    繼承人向原告索賠，原告因而受有損害，而原告係於劉送運之繼承人於八十七年
    九月二十二日以存證信函檢附台灣板橋地方法院八十六年度訴字第十七號判決，
    函知原告，並向原告索賠，原告始知上開劉送運退保程序實有疏失，原告之賠償
    請求權應自斯時開始起算，迄原告於八十八年八月六日提出國家賠償請求，尚未
    逾二年之時效期間，被告主張本件時效應自「劉送運之繼承人洽辦勞保給付時」
    起算，實有違誤。
(八)另按行政處分若業經訴願決定認定不違法，則受理國家賠償訴訟之民事法院是否
    應受其拘束，學說見解不一，惟因訴願機關或再訴願機關仍然是行政機關，因此
    其訴願決定或再訴願決定，並不當然拘束普通法院之法律判斷，即普通法院對於
    原處分是否「不法」仍可自行加以審查。且普通法院固應尊重行政法院之確定判
    決，並受其確定判決拘束者，以訟訟標的同一者為限，行政訴訟之目的係要撤銷
    原處分，而國家賠償之訴則以賠償損害為目的，兩者之訴訟標的並非同一，故普
    通法院仍可對原處分違法與否，即行為是否不法，有無構成國家賠償責任要件，
    自行加以審理認定，本件雖經原告撤回前對被告提起撤銷劉送運退保處分之行政
    訴訟，致訴願決定因而確定，惟依上開見解所示，　鈞院仍得就行政處分是否違
    法自行審理認定，併為敘明。
三、證據：提出訴外人劉送運之投保繳費明細、退保申報表、陳情書、勞工保險局八
    十八年六月十七日拒絕聲請註銷退保案函、勞工保險監理委員會審議勞工保險爭
    議事項八十八年十月二十六日審定書、八十八年十一月四日訴願書、請求國家賠
    償書、勞工保險局拒絕國家賠償理由書、八十九年四月六日代墊款項證明書、八
    十七年九月二十二日存證信函等文件影本各一件為證。
乙、被告方面：
一、聲明：原告之訴駁回。
二、陳述：
(一)本案相關之行政處分已確定為並無違法或不當，原告起訴主張國家賠償，應認為
    無理由。按「公務員於執行職務行使公權力時，因故意或過失不法侵害人民自由
    或權利者，國家應負損害賠償責任。公務員怠於執行職務，致人民自由或權利遭
    受損害者亦同。」，為國家賠償法第二條第二項所明定。另「符合第六條規定之
    勞工，各投保單位應於其所屬勞工到職、入會、到訓、離職、退會、結訓之當日
    ，列表通知保險人；其保險效力之開始或停止，均自應為通知之當日起算。但投
    保單位非於勞工到職、入會、到訓之當日列表通知保險人者，除依本條例第七十
    二條規定處罰外，其保險效力之開始，均自通知之翌日起算。」、「被保險人或
    受益人，於保險效力開始後，停止前發生保險事故者，得依本條例規定，請領保
    險給付。」、「投保單位不依本條例之規定辦理投保手續者，．．勞工所受之損
    失，並應由投保單位依本條例規定之給付標準賠償之。」，亦分別為勞工保險條
    例第十一條、第十九條第二項及第七十二條第一項所明定。「投保單位於其所屬
    勞工離職、退會、結（退）訓額當日辦理退保者，其保險效力於投保單位將退保
    申報表送達保險人或郵寄之當日二十四時停止；投保單位非於勞工離職、退會、
    結（退）訓之當日辦理退保者，其保險效力於離職、退會、結（退）訓之當日二
    十四時停止。」，亦為勞工保險條例施行細則第十六條第二項所規定。又職業工
    會會員欠繳保費，可由各該工會本自主原則經會員或會員代表大會決議後於章程
    中訂定會員欠繳保費，經催繳後，仍未繳納致影響工會財務正常運作，得予除名
    ，除名後因已非屬勞工保險條例第六條第一項第七款之強制投保對象，所屬投保
    單位自應依同條例第十一條規定，於除名當日申報退保，為行政院勞工委員會八
    十四年十月五日台八十四勞保三字第一三六七○二號函釋明在案。本案原告以其
    會員劉送運君連續積欠保費，於八十五年十月十八日以「他就」為由申報退保，
    被告依勞工保險條例第十一條之規定，受理劉君自該日起退保，嗣劉君於翌日死
    亡，原告乃向被告陳請註銷劉君八十五年十月十八日之退保，俾其受益人得請領
    死亡給付，經被告依勞工保險條例第十一條規定以八十八年六月十七日八八保承
    字第六○○九一一六號函否准其所請，原告不服，先後申請爭議審議、提起訴願
    及再訴願均遭駁回在案，嗣原告提起行政訴訟後又具狀撤回，其行政爭訟程序業
    已終結。本案之行政處分有無違法，應否撤銷，依學者通說及實務見解皆認係屬
    訴願及行政訴訟問題，民事法院應予尊重，最高法院五十二台上六九四號判例，
    七十台上四三八九號及七十二台再一五一判決可資參照，而本案相關之行政處分
    既已確定為並無違法或不當，原告起訴主張國家賠償，難認為有理由。
(二)勞工保險之退保採申報主義，被告依退保表之記載為書面審查，受理劉君之退保
    ，並無違失：
１、原告引用台灣板橋地方法院判決主張職業工會以會員有欠繳保險費，工會即主動
    申報退保，違反勞工保險條例之強制規定，應屬無效，及本案劉君在無召開會員
    代表大會之除名程序下，原告遽以申報退保，為依被告要求之行為，於法容有未
    洽，但認定退保與否之程序，自係屬被告之職責，要非以投保單位之呈報為已足
    云云。惟查，依勞工保險條例施行細則第十六條第二項規定，投保單位申報被保
    險人退保時，僅須檢附退保申報表，並無規定應檢附其他證明文件，而實務上投
    保單位申報被保險人退保，除退保申報表外亦幾無檢附其他證明文件，是被告就
    退保之實質要件實無從加以審核。又由前揭勞工保險條例第七十二條第一項規定
    投保單位不依本條例之規定辦理投保手續者，勞工所受之損失，應由投保單位賠
    償，及勞工保險條例第十一條後段及施行細則第十六條第一項後段規定投保單位
    非於所屬勞工到職、入會、到訓之當日列表通知保險人者，其保險效力之開始，
    均自通知之翌日起算觀之，即可明暸現行勞工保險制度在價值判斷上就雇主未依
    規定辦理勞保手續致勞工受有損害之賠償義務，係課由雇主負擔，是勞工保險之
    退保向採申報主義，即保險人僅依投保單位所送之退保申報表做形式上審查，如
    被保險人符合勞工保險條例第十一條之規定，即受理其退保，如被保險人確係遭
    違法退保，亦僅能於事後向雇主請求損害賠償，實務上行政法院八十六年度判字
    第二五八四號判決就與本案案情類似之黃淑美君對被告提起行政訴訟乙案，其判
    決理由亦明示：「．．．八十四年三月十八日該工會既以許東安退會為由，向被
    告申報許東安退保，則被告核定許東安自是日起停止保險效力，並以許東安於八
    十四年八月二十六日死亡，係在退保效力後發生之事故，不在保險範圍，不予死
    亡給付均非無據，縱然彰化縣油漆工程業職業公會不應將許東安退會而予退會不
    應將其退保而予退保，亦僅生該公會應否對許東安或原告負賠償責任之問題，殊
    無由原告為許東安申請註銷退保之餘地．．．」，是依現行法規及實務見解，均
    認保險人對被保險人之退保不負實質審查義務。
２、本案原告以「他就」為由而填報劉君退保，文義上顯係劉君離原投保單位（即退
    會）而就他職，被告爰依勞工保險條例第十一條規定受理其退保，於法並無不合
    ，至劉君係因何種事由退會，其退會是否符合相關法令規定，揆諸前段說明，實
    非被告所能審查，亦與其是否生退保效力並無關連，又原告謂其申報劉君退保為
    「依被告要求之行為」一節，查被告從未對投保單位做此要求，而前揭行政院勞
    工委員會八十四年十月五日台八十四勞保三字第一三六七○二號函係基於職業工
    會財務上必要時之考量，闡明職業工會會員欠繳保費，可由各該工會本自主原則
    經會員或會員代表大會決議後於章程中訂定會員欠繳保費，經催繳後，仍未繳納
    致影響工會財務正常運作，得予除名，是被保險人是否除名係取決於職業工會，
    並非被告之要求，原告就此之主張顯與事實不符。
３．又原告所引台灣板橋地方法院之判決，細查其意旨，非但不足以否定其申報劉君
    退保之效力，反適與被告之主張完全吻合。揆諸其判決理由第一、（一）點謂：
    「．．．被告竟於八十四年十月五日將被保險人陳光華退保，致陳光華於八十四
    年十月十一日死亡時，因喪失被保險人之身分，致原告等不得請領喪葬津貼及遺
    屬津貼，被告顯係違反保護他人之法律，依民法第一八四條第二項規定，自應推
    定其有過失。」，已指明陳光華君「喪失被保險人之身分」，且其請求之依據既
    為民法第一八四條第二項之侵權行為損害賠償請求權，亦可見法院認為此時退保
    並非無效，受益人不得請領保險給付。蓋如受益人尚可向被告請領陳光華君之死
    亡給付，其權利即無受損，要無成立侵權行為之餘地。另一方面遍尋判決書全文
    ，並無原告所謂之「會員有欠繳保險費工會即主動申報退保違反勞工保險條例之
    強制規定，應屬無效」之法律見解，原告所指者，應係判決理由第一、〈二）點
    謂：「．．．然上開入會誓約之加保遵行事項內規定及被告工會章程第九條第三
    項規定，如上開之說明，顯違反勞工保險條例之強制規定，應屬無效，則被告對
    於被保險人陳光華未經催繳程序及逾期未繳予以除名後，再將之退保，自屬於法
    不合．．．」，惟上開判決理由旨在說明職業工會之「內規及章程」違反勞工保
    險條例之強制規定而無效（是故成立民法第一八四條第二項之侵權行為），而非
    謂職業工會向被告「申報被保險人退保」為無效，前者為職業工會與會員間內部
    關係，後者則為職業工會向保險人申報退保之效力問題，原告就二者顯有混淆。
４、原告主張其申報劉君退保，並未附呈任何劉君構成退保之文書證物，僅註明「他
    就」，惟他就是否已確實退會、離職、他就，究竟往何處「就業」，均無證據證
    明，且勞保條例亦無「他就」構成退保之原因，且他就亦應有適當之「在途期間
    」云云，惟查「他就」二字文義上已足認為退會且保險人受理時無從就實質內容
    為審查亦詳如被告前段第２、３點之答辯，另退會並未涉及路程之往來，要無所
    謂在途期間之問題。
５、原告另主張職業工會被保險人欠繳保費而工會連絡不上被保險人，則幾以「他就
    」為由向被告申報，此為被告承辦人所週知之默契，是本案未附呈劉君在何處就
    業及何時依法退會之證明文件之情況下，為被告所不得諉為不知係因遲繳保費之
    故云云，經查投保單位以「他就」為由申報被保險人退保者，在所多有，絕不限
    於被保險人因欠繳運之保費而被退保之情況，且投保單位因遲繳保費而將被保險
    人退保是否符合法定程序亦非被告於受理退保時所能審查，是原告所述要無足採
    。
(三)綜上所述，被告所為之核定，係依照勞工保險條例相關規定辦理，屬依據法令執
    行職務，並無故意或過失不法侵害原告權利之情事，自不構成國家賠償責任，原
    告之請求顯無理由。
三、證據：訴外人劉送運之家屬於八十五年十一月四日聲請死亡喪葬津貼之電腦畫面
    資料、勞工保險局八十八年六月十七日拒絕聲請註銷退保案函、勞工保險監理委
    員會審議勞工保險爭議事項八十八年十月二十六日審定書、行政院勞工委員會台
    八十九勞訴字第四八七二二號訴願決定書、行政院台八十九訴字第三００五二號
    決定書、臺北高等行政法院九十年八月十日關於原告撤回行政訴訟之通知等文件
    影本各一件為證。
    理    由
一、本件原告主張：原告為投保單位，前曾向被告投保勞工保險，因原告之投保會員
    即被保險人劉送運於八十五年八月後，已逾兩個月未繳納勞工保險費，原告乃誤
    以為構成退保之原因，而以訴外人劉送運「他就」為退保原因，於八十五年十月
    十八日向被告申辦退保，詎料劉送運旋於八十五年十月十九日仍執行駕駛業務途
    中因意外身亡，惟原告係在無召開會員代表大會之除名程序下，遽以申報訴外人
    劉送運業已他就而退保，於法容有未洽，而認定退保與否之程序，係屬被告之職
    責，徵諸勞工保險屬於強制規定，被保險人是否符合退保要件，要非以投保單位
    之呈報退保為已足，保險人自有審核是否被保險人符合退保條件之義務，本件被
    告既在被保險人不符退保之法令要件情事下，疏於嚴加審核，認定退保，其執行
    職務顯有侵害被保險人權利，違反法律保護勞工權益之本旨，而原告亦因本件事
    故，為劉送運之繼承人依法取得對原告六十三萬元損害賠償，並執行原告之財產
    ，原告並已賠償劉送運之繼承人六十萬五千九百元，則原告之損害，自與被告所
    屬承辦公務員執行職務之過失行為有相當因果關係，原告自得向被告請求賠償等
    語。
二、被告則以：本案相關之行政處分已確定為並無違法或不當，原告起訴主張國家賠
    償，應認為無理由，且勞工保險之退保採申報主義，被告依退保表之記載為書面
    審查，受理劉君之退保，係依照勞工保險條例相關規定辦理，屬依據法令執行職
    務，並無故意或過失不法侵害原告權利之情事，自不構成國家賠償責任等語，資
    為抗辯。
三、按最高法院五十二年台上字第六九四號判例明載：「原告以私權侵害為理由，對
    於行政官署提起除去侵害或損害賠償之訴者，既為私法上之法律關係，縱被告以
    基於行政處分，不負民事上之責任為抗辯，亦不得謂其事件非民事事件，此際法
    院應就被告主張之行政處分是否存在，有無效力而為審究，如其處分確係有效存
    在，雖內容有不當或違法，而在上級官署未依訴願程序撤銷以前，司法機關固亦
    不能否認其效力，反之，若該處分為權限外之行為，應認為無效時，則其因此所
    生之損害自不能不負賠償責任」等語，則依此判例意旨，本件關於被告拒絕原告
    聲請註銷訴外人劉送運退保案之行政處分是否有效存在，即為本院首應審之重點
    。
四、經查，原告主張上開事實，固據其提出訴外人劉送運之投保繳費明細、退保申報
    表、陳情書、勞工保險局八十八年六月十七日拒絕聲請註銷退保案函、勞工保險
    監理委員會審議勞工保險爭議事項八十八年十月二十六日審定書、八十八年十一
    月四日訴願書、請求國家賠償書、勞工保險局拒絕國家賠償理由書、八十九年四
    月六日代墊款項證明書、八十七年九月二十二日存證信函等文件影本各一件為證
    。惟原告向被告陳請註銷劉君八十五年十月十八日之退保，俾其受益人得請領死
    亡給付之舉，業經被告依勞工保險條例第十一條規定，以八十八年六月十七日八
    八保承字第六○○九一一六號函否准其所請，原告不服而先後申請爭議審議、提
    起訴願及再訴願，均遭駁回在案，嗣原告提起行政訴訟後又具狀撤回，此亦有兩
    造不爭執其真正之勞工保險局八十八年六月十七日八八保承字第００九一一六號
    函、勞工保險監理委員會審議勞工保險爭議事項八十八年十月二十六日審定書、
    行政院勞工委員會台八十九勞訴字第四八七二二號訴願決定書、行政院台八十九
    訴字第三００五二號決定書、臺北高等行政法院九十年八月十日關於原告撤回行
    政訴訟之通知等文件影本各一件附卷可參，是至此本件系爭行政爭訟程序業已終
    結，勞工保險監理委員會、訴願委員會及訴願審議委員會既均認：被告係依勞工
    保險條例第十一條之規定受理訴外人劉送運之退保案，於法並無不合，則被告以
    本件系爭保險效力業於原告通知退保之日停止，而否准原告註銷退保之申請，並
    無違誤等情，從而本件關於被告拒絕原告聲請註銷訴外人劉送運退保案之行政處
    分確屬合法且有效存在，參之前開判例意旨，司法機關即不能否認其效力。
五、查本件國家賠償訴訟，關於損害應否賠償，係以本件系爭行政處分是否違法，為
    國家賠償之訴先決問題。此一先決問題既有行政爭訟程序確定在先，普通法院即
    應尊重此確定爭訟決定之結果，故上開訴願及再訴願機關對於本件系爭行政處分
    之違法性既有認定，普通法院即應受此認定見解之拘束，不得再行審查，此參之
    行政訴訟法第十二條規定益徵明顯。而依前開行政爭訟之認定，被告係依勞工保
    險條例第十一條之規定受理訴外人劉送運之退保案，於法並無不合業如前述，是
    原告以本件系爭行政處分違法或不當為由提起本件國家賠償之訴，參諸前揭說明
    ，即乏依據。從而，原告依據國家賠償法第二條第一項規定，請求被告給付六十
    萬五千九百元，及自本訴狀繕本送達翌日起至清償日止，依年息百分之五計算之
    利息，即非正當，應予駁回；而原告之請求既經駁回，其假執行之聲請亦失所附
    麗，應併予駁回。
六、據上論結，本件原告之訴為無理由，依民事訴訟法七十八條，判決如主文。
中　　　華　　　民　　　國　　九十一　　年　　　七　　　月　　十一　　　日
　　　　　　　　　　　　　　　　　　　民事第六庭　法　　　官　黃蓓蓓
右為正本係照原本作成
如對本判決上訴，須於判決送達後廿日內向本院提出上訴狀
中　　　華　　　民　　　國　　九十一　　年　　　七　　　月　　十一　　　日
　　　　　　　　　　　　　　　　　　　　　　　　　法院書記官　柯金珠
